es: Características de la máquina textil artesanal: Ajuste regulable; Correa regulable; Tensión regulable; Agarre antideslizante; Diseño transpirable; Fácil de montar; Fácil de instalar; Giro sin esfuerzo; Protección de dedos; Sistema de volante y bobina; Acolchado; Portátil; Resistente; Accionamiento por pedal; Otros
it: Funzionalità della macchina tessile artigianale: Vestibilità regolabile; Cinghia regolabile; Tensione regolabile; Impugnatura antiscivolo; Design traspirante; Facile da montare; Facile da installare; Filatura effortless; Protezione delle dita; Sistema filati e bobine; Imbottito; Portatile; Robusto; A pedale; Altro
ro-RO: Caracteristicile mașinii de artizanat textil: Potrivire reglabilă; Curea reglabilă; Tensiune reglabilă; Mâner anti-alunecare; Design respirabil; Ușor de asamblat; Ușor de instalat; Învârtire fără efort; Protecția degetelor; Sistem cu bobină și semitort; Articole căptușite; Portabilă; Robustă; Acționată cu pedală; Altele
de: Eigenschaften der Textilhandwerksmaschine: Einstellbare Passform; Verstellbarer Riemen; Einstellbare Spannung; Rutschfester Griff; Atmungsaktives Design; Leicht zusammenzubauen; Einfache Installation; Müheloses Drehen; Fingerschutz; Flügelhaken- und Spulensystem; Gepolstert; Tragbar; Robust; Pedalbetätigt; Sonstiges
th: คุณลักษณะของเครื่องทองานฝีมือ: ปรับความพอดีได้; สายรัดที่ปรับได้; ปรับความตึงได้; ด้ามจับกันลื่น; การออกแบบที่ระบายอากาศได้ดี; ประกอบง่าย; ติดตั้งไม่ยาก; หมุนง่าย; การป้องกันนิ้วมือ; ระบบปีกกาและหลอดบ๊อบบิ้น; บุนวม; แบบพกพา; แข็งแรง; ใช้การถีบจักร; อื่นๆ
ko: 직물 공예 머신 기능: 조절식 핏; 조절식 스트랩; 조절식 장력; 미끄럼 방지 그립; 통기성 좋은 디자인; 조립이 용이함; 쉬운 설치; 손쉬운 회전; 손가락 보호; 전단지 & 보빈 시스템; 패딩; 이동식; 견고함; 발판 작동; 기타
sk-SK: Vlastnosti textilných remeselných strojov: Nastaviteľné prispôsobenie; Nastaviteľný popruh; Nastaviteľné napätie; Protišmyková rukoväť; Priedušný dizajn; Jednoduchá montáž; Jednoduchá inštalácia; Pradenie bez námahy; Ochrana prstov; Systém letákov a cievok; Polstrovaný; Prenosný; Pevný; Ovládané šliapacím pedálom; Iné
zh-TW: 紡織機特點: 貼合度可調; 帶子可調; 張力可調; 防滑握把; 透氣設計; 易於組裝; 易於安裝; 輕鬆旋轉; 手指保護; 紡車系統; 加墊; 可攜式; 堅固; 踏板操作; 其他
nl: Kenmerken textielbewerkingsmachines: Verstelbare pasvorm; Verstelbare band; Instelbare spanning; Antislipgreep; Luchtig ontwerp; Eenvoudig te monteren; Eenvoudig te installeren; Moeiteloos draaien; Vingerbescherming; Vlieger- en spoelsysteem; Gewatteerd; Draagbaar; Stevig; Pedaalbediening; Andere
el: Χαρακτηριστικά μηχανημάτων κλωστοϋφαντουργίας: Ρυθμιζόμενη εφαρμογή; Ρυθμιζόμενος ιμάντας; Ρυθμιζόμενη πίεση; Αντιολισθητική λαβή; Σχεδιασμός που αναπνέει; Εύκολο στη συναρμολόγηση; Εύκολο στην τοποθέτηση; Αβίαστη περιστροφή; Προστασία των δακτύλων; Σύστημα Flyer & Bobbin; Με επένδυση; Φορητό; Στιβαρό; Λειτουργία με πέλμα; Άλλο
zh-CN: 纺织机特点: 可调适合度; 可调扣带; 可调张力; 防滑握把; 透气设计; 易于组装; 易于安装; 轻松旋转; 指垫; 粗纱管系统; 带衬垫; 便携式; 结实; 踏板操作; 其他
fi: Tekstiilikäsityökoneen ominaisuudet: Säädettävä istuvuus; Säädettävä hihna; Säädettävä kireys; Liukumaton ote; Hengittävä muotoilu; Helppo koota; Helppo asentaa; Vaivaton pyöritys; Sormisuojaus; Flyer & puolajärjestelmä; Pehmustettu; Siirrettävät; Tukeva; Poljinohjattu; Muu
hu: Textilipari gép jellemzői: Állítható illeszkedés; Állítható pánt; Állítható feszesség; Csúszásgátló markolat; Légáteresztő anyag; Könnyen összeszerelhető; Egyszerűen összeszerelhető; Könnyed pörgetés; Ujjvédelem; Szórólap és orsórendszer; Párnázott; Hordozható; Tartós; Pedállal működtetett; Egyéb
tr: Tekstil el işi makinesi özellikleri: Ayarlanabilir boyut; Ayarlanabilir kayış; Ayarlanabilir gerginlik; Kaymaz kavrama; Nefes alan tasarım; Montajı kolay; Kurulumu kolay; Zahmetsiz döndürme; Parmak koruması; Fitil ve makara sistemi; Yastıklı; Taşınabilir; Sağlam; Pedalla çalıştan; Diğer
pt-BR: Características da máquina têxtil para artesanato: Adaptação ajustável; Alça ajustável; Tensão ajustável; Aderência antiderrapante; Design respirável; Fácil de montar; Fácil de instalar; Giro sem esforço; Proteção de dedo; Sistema de volante e bobina; Acolchoado; Portátil; Resistente; Operado por pedal; Outro
nb: Maskinfunksjoner for tekstilkunst: Regulerbar passform; Regulerbar stropp; Regulerbar spenning; Antiskligrep; Pustende design; Enkel å montere; Enkel å installere; Uanstrengt spinning; Fingerbeskyttelse; Flyer- og spolesystem; Polstret; Bærbar; Robust; Tråkkeoperert; Annet
en: Textile craft machine features: Adjustable fit; Adjustable strap; Adjustable tension; Anti-slip grip; Breathable design; Easy to assemble; Easy to install; Effortless spinning; Finger protection; Flyer & bobbin system; Padded; Portable; Sturdy; Treadle operated; Other
hr-HR: Značajke tekstilnog stroja: Podesivo pristajanje; Podesivi remen; Podesiva napetost; Protuklizni hvat; Prozračan dizajn; Jednostavno sklapanje; Jednostavno postavljanje; Okretanje bez napora; Zaštita prstiju; Sustav flyer i bobbin; Podstavljeni; Prijenosni; Čvrsti; Pokretanje pedalom; Ostalo
fr: Caractéristiques de la machine de confection textile pour loisirs créatifs: Coupe réglable; Sangle réglable; Tension réglable; Manche antidérapant; Design respirant; Facile à assembler; Facile à installer; Rotation sans effort; Protection des doigts; Système de moyeux et de bobines; Rembourré; Portable; Robuste; Fonctionnement à pédale; Autre
sl-SI: Lastnosti stroja za tekstilno obrt: Nastavljivo prileganje; Nastavljiv trak; Nastavljiva napetost; Protizdrsni oprijem; Dihajoča zasnova; Enostavno za sestavljanje; Enostavno za namestitev; Predenje brez napora; Zaščita prstov; Sistem vrtilca in čolnička; Podloženo; Prenosno; Stabilna; Upravljana stopalka; Drugo
ru: Характеристики устройства для работы с текстилем: Регулируемая посадка; Регулируемый ремешок; Регулируемое натяжение; Нескользящая ручка; Дышащая конструкция; Простая сборка; Простая установка; Легкое вращение; Защита пальцев; Система шпулек и катушек; С подкладкой; Портативная; Надежная; Ножной привод; Другой
cs: Vlastnosti textilního stroje: Nastavitelný střih; Nastavitelný popruh; Nastavitelné napětí; Protiskluzový úchop; Prodyšný design; Snadné sestavení; Snadná instalace; Předení bez námahy; Ochrana prstů; Systém letáků a cívek; Polstrovaný; Přenosné; Robustní; Šlapací pohon; Jiné
bg-BG: Характеристики на текстилна машина: Регулируемо прилягане; Регулируема каишка; Регулируемо обтягане; Захват против приплъзване; Дишащ дизайн; Лесно сглобяване; Лесен монтаж; Въртене без усилие; Защита на пръстите; Система с флаер и калерче; За тапициране; Преносима; Здрава; Крачно управление; Други
sv: Detaljer för hobbymaskin för textilier: Justerbar passform; Justerbar rem; Justerbar spänning; Halkfritt grepp; Andningsbar design; Lätt att montera; Lätt att installera; Enkel spinning; Fingerskydd; Flyer & spolsystem; Vadderad; Bärbar; Kraftig; Treadle-manövrerad; Övrigt
da: Funktioner for maskine til tekstilarbejde: Justerbar pasform; Justerbar rem; Justerbar spænding; Skridsikkert greb; Åndbart design; Nem at samle; Nem at installere; Ubesværet spinning; Fingerbeskyttelse; Flyer og spolesystem; Polstret; Transportabel; Robust; Trædebetjent; Andet
ja: 繊維工芸機械の特徴: 調節可能なフィット感; 調節可能なストラップ; テンション調整可能; 滑り止めグリップ; 通気性デザイン; 組み立て簡単; 取り付けやすい; 回転しやすい; 指サック; フライヤーボビンシステム; パッド入り; ポータブル; 頑丈; トレドル操作; その他
vi: Tính năng khung cửi: Điều chỉnh được vừa vặn; Điều chỉnh được dây; Có thể điều chỉnh độ căng; Vân chống trượt; Thiết kế thoáng khí; Dễ lắp ráp; Dễ lắp đặt; Quay dễ dàng; Bảo vệ ngón tay; Hệ thống trục quay & suốt chỉ; Có đệm; Xách tay; Chắc chắn; Vận hành bằng bàn đạp; Khác
lt-LT: Tekstilės rankdarbių mašinos ypatybės: Reguliuojamas dydis; Reguliuojamas dirželis; Reguliuojamas įtempimas; Neslystantis prilaikymas; Orui laidus dizainas; Lengvai surenkama; Lengvai montuojama; Nesudėtingas sukimas; Pirštų apsauga; Suklio ir ritės sistema; Paminkštinta; Nešiojama; Patvari; Valdoma pakoju; Kita
pt-PT: Máquinas para trabalhos manuais têxteis: Ajuste regulável; Alça ajustável; Tensão ajustável; Punho antiderrapante; Design respirável; Fácil de montar; Fácil de instalar; Girar sem esforço; Proteção de dedos; Sistema de folheto e bobina; Almofadada; Portáteis; Robusto; Operado por pedal; Outro
pl: Charakterystyka urządzeń do tekstyliów: Regulowane dopasowanie; Regulowany pasek; Regulowane napięcie; Antypoślizgowy uchwyt; Oddychająca konstrukcja; Łatwa do montażu; Łatwa do instalacji; Łatwe przędzenie; Ochrona palców; System wrzeciona i szpulki; Wyściałany; Przenośny; Solidna; Obsługiwana pedałem; Inne